臺灣高雄地方法院刑事裁定　　　　　　 96年度交聲字第772號
原處分機關　高雄市政府
異　議　人
即受處分人　甲○○
上列異議人因違反道路交通管理處罰條例案件，不服高雄市交通
事件裁決中心民國96年8 月7 日高市府交裁字第裁32-E00000000
號違反道路交通管理事件裁決書所為之處分，聲明異議，本院裁
定如下：
    主  文
異議駁回。
    理  由
一、異議意旨略以：異議人於民國96年6 月22日17時38分許，駕
    駛牌照號碼A7-0076 自小客車行經新竹縣竹北市○○○路與
    自強三路口，因號誌有部分被樹擋到，導致判別不易，且此
    號誌大部分時間都是以閃黃燈為主，依當時行駛方向由東至
    西，右手邊即為人行道，係T 字型路口而非真正十字路口，
    詎員警將號誌燈轉換為正常紅綠燈，並在100 至150 公尺等
    待攔車，異議人因而闖紅燈遭警方攔停，惟紅綠燈是保護駕
    駛人之安全而非隨意操作而達罰單業績之目的，爰提出異議
    ，請求撤銷原處分等語。
二、按汽車駕駛人，行經有燈光號誌管制之交岔路口闖紅燈者，
    處新臺幣1,800 以上5,400 元以下罰鍰；又汽車駕駛人有第
    53條情形者，記違規點數3 點，道路交通管理處罰條例第53
    條第1 項、同條例第63條第1 項第3 款分別定有明文。
三、經查，本件異議人於上揭時、地駕駛小客車行經上開交岔路
    口，因闖越紅燈，而遭攔停舉發一情，業據異議人坦承不諱
    ，並有新竹縣警察局舉發違反道路交通管理事件通知單、高
    雄市○○○○道路交通管理事件裁決書、新竹縣政府警察局
    96年7 月25日竹縣警交字第0963007927號函各1 份在卷可憑
    ，首堪認定。
四、又按行車管制號誌係藉圓形之紅、黃、綠三色燈號及箭頭圖
    案，以時間更迭方式，分派不同方向交通之行進路權；或藉
    僅含紅、綠二色之圓形燈號，以管制單向輪放之交通，一般
    設於交岔路口或實施單向輪放管制之道路上；另特種閃光號
    誌係以單一鏡面之閃光紅或黃色燈號，警告接近之車輛注意
    前方路況，應先暫停或減速慢行，再視路況以定行止，設於
    交岔路口或危險路段前；而號誌應依交通流向、流量及路況
    設置與運轉，其時相、時制並視狀況調整之，道路交通標誌
    標線號誌設置規則第194 條第1 款、第3 款、第196 條第1
    項訂有明文。本件違規地點既係福興東路與自強三路交岔路
    口，不論該處為十字路口或T 字型路口，參諸前揭規定，依
    交通流量與時段調整為紅綠燈或閃光黃燈均於法無違。而福
    興東路與自強三路路口號誌係依據道路交通標誌標線號誌設
    置規則規定，參酌該路段交通狀況辦理設置紅綠燈。其運作
    時段為每日0000-0000 、0000-0000 紅綠燈運作，其餘時段
    則以閃燈方式運作，有新竹縣政府警察局96年10月8 日竹縣
    警交字第0960028675號函1 紙在卷可參，可認員警對該路段
    號誌轉換並無何違法裁量之處，異議人認號誌轉換為紅綠燈
    僅係員警為達罰單業績之目的云云，自屬無據。另依異議人
    所提出之現場照片，燈號雖有部分為路旁樹叢所遮擋，惟並
    無不能辨識燈號之虞，異議人自不得據此主張其闖越紅燈之
    違規行為不具可責性。
五、綜上所述，本件異議人駕駛上開機車，行經有燈光號誌管制
    之交岔路口違規闖越紅燈之事實，洵堪認定。原處分機關據
    以爰引道路交通管理處罰條例第53條第1 項、第63條第1 項
    之規定，裁處異議人罰鍰2700元，並記違規點數3 點，核無
    不當。從而，本件聲明異議為無理由，應予駁回。爰依道路
    交通案件處理法第19條，裁定如主文。
中　　華　　民　　國　　96　　年　　11　　月　　26　　日
                  交通法庭    法　官    王  琁
上正本證明與原本無異
如不服本裁定，應於收受送達後5 日內向本院提出抗告狀。
中　　華　　民　　國　　96　　年　　11　　月　　26　　日
                              書記官    黃國忠
